【裁判字號】    98,訴,202
【裁判日期】    980605
【裁判案由】    毒品危害防制條例等
【裁判全文】
臺灣桃園地方法院刑事判決               98年度訴字第202號
公  訴  人  臺灣桃園地方法院檢察署檢察官
被      告  甲○○
                    （另案執行中）
指定辯護人  潘東瀚律師
上列被告因違反毒品危害防制條例案件，經檢察官提起公訴（臺
灣桃園地方法院檢察署97年度偵緝字第1398號），本院判決如下
：
    主  文
甲○○共同運輸第三級毒品，累犯，處有期徒刑拾年。扣案如附
表所示之物，均沒收，其中附表編號八至十所示之物，如全部或
一部不能沒收時，追徵其價額。
    事  實
一、甲○○前因偽造文書案件，於民國91年9 月12日經臺灣高等
    法院以91年度上訴字第1579號判處有期徒刑1 年確定，嗣於
    93年4 月18日縮刑期滿執行完畢，詎猶不知悔改，明知愷他
    命（即Ketamine，又稱Ｋ他命），係毒品危害防制條例第2
    條第2 項第3 款附表3 編號19所列管之第三級毒品；且為行
    政院依據懲治走私條例第2 條第4 項（民國95年5 月30日修
    正後，移置為同條第3 項）公告之甲類第4 項管制進出口物
    品，未經許可不得運輸進口我國。竟與乙○○（現於臺灣高
    等法院審理中）、丙○○（業經本院96年度訴字第1628號判
    處有期徒刑5 年6 月確定）共同基於自大陸地區運輸第三級
    毒品愷他命進入臺灣地區之犯意，先由乙○○於96年7 月5
    日赴中國大陸與甲○○會合，商談運輸毒品愷他命入臺事宜
    ，並謀由在臺之丙○○擔任實際接貨者，待收貨後再轉交予
    乙○○。謀議既定，甲○○及乙○○遂分別以大陸地區電話
    號碼0000000000000 號，及乙○○之0000000000號（附表編
    號10）行動電話門號，先後去電丙○○所持0000000000 號
    （附表編號九）行動電話與之聯繫，邀同丙○○共同參與並
    獲應允。乙○○於同年7 月10日返回臺灣時，丙○○即前往
    接機，途中乙○○再告知丙○○有關運毒計畫之細節。即由
    甲○○在大陸地區將毒品愷他命裝入原子筆芯內，再以虛偽
    之收件人名義及錯誤地址，利用航空包裹方式運入我國，以
    規避查緝，並留下丙○○所持0000000000號（附表編號八）
    電話俾與快遞公司聯絡，俟丙○○出面收領後再與乙○○聯
    繫轉交，事成之後，乙○○將給付丙○○新臺幣（下同）
    3萬 元報酬。其間甲○○、乙○○並分別以上揭大陸地區之
    0000000000000 號及乙○○之0000000000號行動電話門號，
    與丙○○所持之0000000000號行動電話相互聯繫，討論接毒
    之流程，並向丙○○承諾前幾次將以無夾藏毒品之包裹用供
    模擬。嗣三人即先由身處大陸之甲○○於96年7 月14日前某
    日，以虛偽之「黃秋峻」為收件人名義、以實際上無人居住
    之錯誤地址「臺北縣板橋市縣○○道60巷18號」為收件地址
    ，並留下丙○○持用之0000000000號行動電話門號為收件人
    聯絡電話，將一批數量不詳之原子筆筆芯以航空運輸之方式
    ，委託快遞業者自大陸起運，並去電丙○○之0000000000
    號門號，告知起運事實及預定抵達時間，俾利丙○○預先準
    備接貨。待運抵我國後，經快遞公司人員依址送達未果，由
    快遞公司人員於同年7 月14日，以貨運單上所載0000000000
    門號與丙○○聯繫派送事宜，經丙○○收取後，再以000000
    0000門號去電乙○○之0000000000門號與之聯繫，並將該未
    藏毒品之原子筆包裹轉交乙○○以完成運毒模擬，丙○○及
    快遞公司派貨人員亦因此知悉彼此之聯絡電話。
二、嗣乙○○以其所有0000000000號（附表編號六）行動電話門
    號，與甲○○之大陸地區電話號碼0000000000000 號相互聯
    繫，經甲○○告知下一批運輸入境我國之原子筆包裹內將夾
    藏毒品愷他命，乙○○乃將斯旨告知丙○○，要求丙○○以
    相同方式收貨後轉交。丙○○因心生恐懼，為規避查緝，表
    示不願以自己使用之行動電話門號作為聯絡電話，乙○○乃
    於同年7 月17日或18日之夜間，將其所有內插0000000000號
    SIM 卡之NOKIA 行動電話（附表編號七）交付丙○○，並向
    丙○○表示該門號暨手機即供渠與快遞公司聯絡之用。甲○○則於同年7 月19日左右，在中國大陸廣州地區，將合計淨
    重為3074 .48 公 克、純度百分之87.07 、純質淨重為
    2676.95 公克之毒品愷他命一批，分裝夾藏在金屬材質外殼
    之原子筆筆芯中，並循前次模擬過程相同之收件人「黃秋峻
    」、地址「臺北縣板橋市縣○○道60巷18號」，因不知變更
    電話號碼故仍留下丙○○上開0000000000號行動電話門號為
    收件人聯絡電話，託由上揭不知情之快遞運送業者，以航空
    快遞運輸之方式，將該批藏有愷他命毒品之原子筆寄往臺灣
    ，同時以000000 0000000號大陸地區電話號碼與乙○○之
    0000000000號相互聯繫，告知起運事實及預定抵達時間，乙○○再以該門號與丙○○之0000000000號（附表編號五）行
    動電話門號，相互聯繫轉告上情，並商談接毒過程等事項。
    隨後乙○○又告知丙○○該批已寄出之藏毒包裹上，仍登載
    丙○○原持用之0000000000號行動電話門號為收件人聯絡電
    話，要求丙○○自行去電與快遞公司查詢及聯繫包裹之派送
    事宜。嗣藏毒包裹於同年7 月20日抵達我國「桃園國際機場
    」（下稱桃園機場）華儲快遞專區入境後，經財政部臺北關
    稅局人員對該包裹注檢時，發現疑似裝藏毒品，乃予扣押。
    而丙○○亦於7 月21日上午以乙○○交付之0000000000號行
    動電話去電與快遞公司派送人員聯繫，相約在臺北縣板橋市
    ○○路○段108 號前收取包裹，並於當日上午11時50分許，
    夥同不知情之連珮宇、曾科興（另經檢察官不起訴處分）共
    同駕駛T2－6743號自用小客車前往上址，向快遞公司人員收
    取上開包裹時，為埋伏之桃園憲兵隊人員當場查獲逮捕。丙○○見事跡敗露，遂立即向憲兵隊人員表示乙○○係實際貨
    主，並在憲兵人員監管下，去電與乙○○聯繫，二人相約在
    臺北縣板橋市○○路○段71巷8 號乙○○住處前交付毒品，
    再由丙○○帶同桃園憲兵隊人員前往該址，於乙○○出門收
    取時當場逮捕，始查悉全情。
三、案經桃園憲兵隊移送臺灣桃園地方法院檢察署檢察官偵查起
    訴。
    理  由
壹、程序方面：
    按被告以外之人於審判外之言詞或書面陳述，除法律有規定
    者外，不得作為證據；又被告以外之人於審判外之陳述，雖
    不符合同法第159 條之1 至第159 條之4 之規定，但經當事
    人於審判程序同意作為證據，法院審酌該言詞陳述或書面陳
    述作成時之情況，認為適當者，亦得為證據。當事人、代理
    人或辯護人於法院調查證據時知有第159 條第1 項不得為證
    據之情形，而未於言詞辯論終結前聲明異議者，視為有前項
    之同意，刑事訴訟法第159 條第1 項及第159 條之5 分別定
    有明文。經查，被告及其辯護人於本院準備程序及審理中，
    表示對於本判決所引用之各該被告以外之人於審判外之陳述
    （含本案偵查中、另案即本院96年度訴字第1628號、臺灣高
    等法院97年度上訴字2435號審理中之所有人之供述及書面陳
    述），其證據能力均不予爭執等語（見院卷B 第19、76反面
    頁），是本判決下列所引用之各該被告以外之人於審判外之
    陳述（包含書面陳述），固屬傳聞證據，但被告、辯護人於
    本院審判期日對各該證據提示調查時，均未表示異議，並為
    實質之辯論，且迄至言詞辯論終結前均無反對之表示，本院
    審酌上開證據資料製作時之情況，尚無違法不當及證明力明
    顯過低之瑕疵，亦認為以之作為證據應屬適當，故揆諸前開
    刑事訴訟法第159 條之5 規定，認前揭證據資料均有證據能
    力，合先敘明。
貳、實體方面：
一、訊據被告甲○○矢口否認有為上開犯行，辯稱：上開犯行係
    同案被告丙○○與我大陸之老闆即綽號「五百」之男子共同
    所為，「五百」係在做愷他命的，丙○○表示他想賺錢，我
    即介紹丙○○去幫「五百」簽收包裹、運送毒品，我並未參
    與上開運送毒品犯行；我請同案被告乙○○拿3 萬元給丙○○，係因先前我為幫我女友請律師，有先拿10萬元給乙○○
    ，但因我女友家人不接受，乙○○要將該10萬元返還予我，
    故我請乙○○將其中3 萬元交與丙○○以清償我先前積欠之
    欠款，又丙○○證述我有為上開犯行，係因丙○○把第一次
    與第二次之電話搞混，第一次係我把丙○○介紹給「五百」
    ，丙○○就是負責在臺灣接貨，第一次係模擬，我僅介入第
    一次，至第二次係丙○○自己和其他人處理，那是丙○○與
    乙○○的問題，我僅係介紹而已，且丙○○證述當時，因我
    人在大陸，故乙○○即逼丙○○為如此證述；另乙○○會至
    大陸找我，係順道而來，而我打電話予丙○○，那係因乙○○要來找我，我請乙○○到我家拿法院通知及衣服，但乙○○因電話打不通，我才打電話給丙○○，叫他請乙○○打電
    話給我云云。其辯護人則辯稱：證人丙○○曾證稱被告並無
    當面請他寄送包裹，也無法確認在大陸跟他通話之人即係被
    告，且本案提貨單並非被告所寫，又證人丙○○證稱乙○○
    要他將事情推給被告，丙○○自身案件之判決亦載有丙○○
    之證詞有前後不一之情形云云。經查：
（一）乙○○有於96年7 月5 日至7 月10日間赴中國大陸，並在
      大陸珠海地區與被告見面，在大陸地區時並有多次以電話
      與身在臺灣之丙○○聯繫，回國時亦由丙○○前往接機，
      且乙○○在為警查獲前4 、5 日有交付一支NOKIA 手機供
      丙○○使用，嗣於同月21日下午1 時許，在憲兵人員監管
      下，由丙○○去電與乙○○聯繫，該二人相約在臺北縣板
      橋市○○路○段71巷8 號乙○○住處前交付毒品，而為憲
      兵人員逮捕乙○○之事實，業據證人乙○○、丙○○於偵
      查中及另案96年度訴字第1628號案件審理中證述綦詳，並
      有搜索扣押筆錄及如附表編號七所示之NO KIA手機扣案可
      供佐證。復丙○○因收受扣案自大陸地區運輸而來之毒品
      ，為憲兵隊人員當場查獲等情，亦經證人丙○○、連珮宇
      、曾科興、快遞公司人員謝致偉、查緝人員孫毓謙證述在
      卷（見偵卷D 第19、25、68、31頁，96年度訴字第1628號
      審理卷一第20、63、134 頁，及卷二第10、29頁），且有
      快遞貨物簡易申報表、託運單附卷可稽（見偵卷D 第57、
      58 頁） 。而依卷附包裹貨運單（目的地聯）、進口快遞
      貨物簡易申報單、臺北關稅局扣押貨物收據及查獲蒐證照
      片四張所示，本案包裹（提單號碼00000000 00 號），係
      於96 年7月19日由某不詳人士委託香港商「信誠商務速遞
      有限公司」（ACS EXPRESS） 自我國境外以航空快遞方式
      運送入境臺灣地區，其中收件人載「黃秋峻」，收件地址
      為「臺北縣板橋市縣○○道60巷18號」，聯絡電話為丙○○所使用之「0000000000」號。該包裹嗣於96年7 月20日
      抵達桃園機場華儲快遞專區，經財政部臺北關稅局關員以
      Ｘ光檢視，發現運送之原子筆筆芯一批內藏有不明白色結
      晶物，故為海關扣押，而該白色結晶物經送法務部調查局
      鑑定確屬第三級毒品愷他命（合計淨重3074.48 公克，純
      度百分之87.07 ，純質淨重2676.95 公克），此有該局96
      年8 月21日調科壹字第09600353650 號鑑定書一紙在卷可
      憑（見偵卷D 第143 頁），是上開事實均堪認定。
（二）證人丙○○證稱：該託運單上之姓名、地址均虛偽不實，
      以規避查緝，主要係我留存之0000000000號電話聯絡取貨
      事宜，在之前曾模擬過一次等語。而依上揭包裹所載之收
      件人及收件地址，證人即快遞公司員工謝致偉於另案審理
      中證稱：我先去提單上面所載的地址，有這個地址，但是
      沒有居住，我們按電鈴沒有人回應，因之前外務有送過這
      個地址，知道那個地址是錯的，當時以為大陸那邊寫錯住
      址，一般都是外務先照地址派，但這個地址之前就送過了
      ，知道是錯的。之前就知道這個地址有錯，因之前已經送
      過一遍，但不是這批貨，其公司中和站之聯絡電話為
      00-00000000 號、00-00000000 號，至派送本件包裹外務
      人員之行動電話則為0000000000號等語（見另案審理卷二
      第11至14頁），是證人謝致偉之上開證述，確與證人丙○○之上開證述互核相符。足見寄件人為將扣案之藏毒包裹
      成功寄送入境我國，即以此虛假無法派送之收件人及收件
      地址以為掩飾，爾後再由丙○○出面接貨，且在丙○○於
      96 年7月21日收受內含愷他命之包裹前，寄件人為求此方
      式能順利成功，有先以相同之虛偽地址以為模擬，而寄送
      另一批包裹入境我國，嗣再為上揭真正運輸毒品之事實。
（三）就被告有無與乙○○、丙○○共同為前揭運輸第三級毒品
      愷他命犯行乙節。經查：
  1、 丙○○於偵查、本案審理時、另案即本院96年度訴字第16
      28號（下稱另案）及臺灣高等法院97年度上訴字第2435號
      案件審理中證稱：「（為何收受這件包裹？）因為之前乙○○跟我說，收這個包裹交給他，他要給我3 萬元」、「
      （甲○○有無跟你說接收包裹有何報酬？）他說接一次3
      萬元。」、「（你和甲○○之間有無債務？）沒有。」、
      「因為當時我只是想要脫罪，所以才會證稱3 萬元是跟甲○○借的，事實上這3 萬元是接貨的代價，並不是欠的錢
      。」、「（乙○○什麼時候跟你這樣講？）他（即96年7
      月10日）回來，我去接機回來的時候，他跟我說會用這種
      方式寄進來。」、「（包裹的來源是誰寄的？從哪邊來？
      ）是從大陸，甲○○寄來的。」、「（你為什麼知道是甲○○寄的？）之前我聽乙○○講的，乙○○到大陸是找甲○○，在我去接機的前一、二天晚上，乙○○打電話叫我
      去接機。」、「（甲○○有跟你聯絡嗎？）有。」、「甲○○年約三十幾歲，身高177 左右，身材微胖，聯絡方式
      行動電話000000000000000 、000000000000、
      0000000000000 等3 線電話，確切住址我不知道，我只知
      道是在臺北縣板橋市○○路○段公園附近，詳細地址我不
      知道。」、「（甲○○使用的這3 支行動電話號碼，你於
      何時起開始用這3 支電話號碼與甲○○聯繫?） 他這3 支
      電話用剛用一個禮拜了，我都是用這3 支電話跟他聯絡。
      」、「（你上述提了二次貨，係何人叫你去提的?） 甲○○叫我去提的，東西都是交給乙○○本人。」、「（甲○○何時打電話給你叫你去拿包裹?） 前幾天是乙○○拿了
      1 支手機給我，裡面已經有1 張SIM 卡，說是甲○○要他
      拿給我，而且說過幾天東西會送進來，快遞公司會打電話
      給我，叫我把手機打開，等快遞公司電話，接著是在前天
      ，甲○○打電話給我，他是打0989這支電話，他是確定我
      有沒有拿到聯絡用的電話，甲○○也有跟我說會有東西寄
      進來，叫我去拿。」、「（什麼時候跟你講的，講什麼？
      ）7 月份的時候，他有跟我說有東西要寄進來，叫我去收
      ，還跟我說會用原子筆裡面夾藏毒品的方式寄進來。可是
      我跟他說我沒有接過包裹的經驗，我會怕。」、「他跟我
      說沒關係，他會先寄，一開始他會先模擬，然後他寄來我
      去收沒關係，他說前幾次不會有。」、「（甲○○這樣的
      包裹你收過幾次？）2 次。」、「（第2 次就是你被查獲
      的這次？）對。」、「 (你的電話在憲兵隊的時候都沒有
      響？)有 ，從大陸。是甲○○的電話，我有跟憲兵隊的人
      講。」、「（在你被查獲之前，甲○○有跟你聯絡的時候
      ，都是打哪支手機與你聯絡？）0922、0989都有，我也不
      太記得。」、「（你是否曾經主動打電話到大陸與甲○○
      聯絡？）有。」、「（你前前後後一共與甲○○聯絡過多
      少次？有沒有超過10次？）應該有。」、「（你們這些電
      話聯絡內容為何？）取貨的事情。」、「（你所謂取貨是
      何意？）取這次包裹的事情。」、「（你第一次接包裹之
      前，有與甲○○進行聯繫嗎？）有。」、「（那你與甲○○門號聯絡的部分呢？）有時候乙○○也會用甲○○的門
      號打給我。」、「（可是你也有打甲○○的門號，到底要
      找誰？）乙○○、甲○○兩個都有找。」、「（那這樣你
      與甲○○之間到底有沒有提到在臺灣收包裹的事？）甲○○也有跟我說收到包裹之後轉交給乙○○。」、「（那這
      樣有關先模擬該批包裹沒有夾藏毒品這件事，是誰跟你說
      的？誰先跟你提到的？）兩個都有講。甲○○。」、「（
      那麼，當把第一批沒有毒品的包裹轉給乙○○之後，為了
      收取夾藏Ｋ他命的這個包裹的這件事情，你還有跟大陸的
      甲○○聯絡嗎？）有。我也是有與甲○○聯絡。」等語（
      見院卷B 第117 ～130 頁）。足見被告於事前即有與乙○○、丙○○共同謀議本案犯行，就本案運輸第三級毒品愷
      他命過程亦完全知悉，運輸過程中均有與乙○○、丙○○
      保持聯繫，並要乙○○將手機交與丙○○以為運輸毒品之
      用，且指示丙○○毒品運抵我國後應如何領取等相關事宜
      ，並允諾事後將支付丙○○3 萬元以為報酬等情。
  2、 由本案運輸毒品過程以觀，證人丙○○於另案審理中證稱
      ：「（如何讓快遞公司把貨送給你？）快遞公司會打電話
      給我。」、「（電話都是同一支電話嗎？）對。」、「（
      那支電話門號？）前幾碼好像是0954」、「（該支電話怎
      麼來的？）乙○○給我的。」、「（什麼時候在哪裡給你
      的？）我記得是有一次我去他家的時候他給我的。「（顏
      色、款式、廠牌？）是NOKIA ，外觀有點銀色。」、「（
      你的意思是他只有給你手機沒有門號？）他給我的手機裡
      面就有門號。」、「（該門號你一直都是搭配那支NOKIA
      手機使用嗎？）我記得應該是。」、「（應該是，是你自
      己不確定？）沒有換過別支號碼。」、「（你收到的包裹
      送貨單上留的門號是0913的門號嗎？）是（即00000000
      00號）。」、「（那你說乙○○給你一個NOKIA 手機裡面
      附的門號是要做什麼用？）是要去接貨的。」、「（向誰
      接貨？）快遞公司的人員。」、「（可是快遞公司的人員
      依據送貨單上的地址都沒辦法送件的話，就會依據送件單
      上的0913的門號來送貨，為什麼乙○○還要給你一支門號
      ？）因為當初他們從大陸打過來的時候，只是說要做原子
      筆的生意，叫我給他們一支門號，所以我就把我0913的門
      號給他，他從大陸回來的時候，才說要做這個，前幾次不
      會有，沒關係，請我放心，先用我的門號，我想說既然不
      會有，就先用我的門號。後來他跟我說接下來就會有，我
      就說不要用我的門號，所以他才給我另一支手機，可是那
      時候已經寄出來了。我剛剛所講的他，都是指乙○○。」
      、「（從大陸打電話給你的也是乙○○嗎？）對，他是用
      甲○○的電話」等語（另案審理卷二第50至57頁）。嗣丙○○又證稱：「（你何時知道最後一次包裹，也就是被查
      獲的這次包裹裡面有Ｋ他命？）我也不太記得正確的時間
      。」、「（最先你如何知道包裹裡面有愷他命？）乙○○
      跟我講的。我印象中應該是接機的時候講的。」、「（甲○○這件事情先前是否欠你3 萬元？）沒有。」、「（在
      你被查獲之前，甲○○有跟你聯絡的時候，都是打哪支手
      機與你聯絡？）0922、0989都有，我也不太記得了。」、
      （你是否曾經主動打電話到大陸與甲○○聯絡？）有。」
      、「（你先前是否曾經接過大陸寄來的包裹？）是。」、
      「（那次包裹寄來的東西是什麼？）原子筆。」、「（裡
      面有內藏什麼毒品嗎？）沒有。」、（你第一次接包裹之
      前，有與甲○○進行聯繫嗎？）有。（聯絡的內容為何？
      ）這要問乙○○，因為是他用我的手機打過去。我的門號
      打過去的，不見得都是我打的。」、「（那你與甲○○門
      號聯絡的部分呢？）有時候乙○○也會用甲○○的門號打
      給我。」、「（你一再說這個手機及SIM 卡是乙○○交給
      你的，究竟他交給你做何用？）就是要接貨聯絡的方式。
      就是快遞公司打來的時候去接貨。」、「這支電話是到後
      來我不想做了，因為我不想用自己的號碼，但是他說貨已
      經寄出來了，所以他才給我這個號碼，他們也說提貨單上
      他會用他給我的這支號碼，結果他說貨已經寄出來了，而
      且是用0913的號碼。」、「（你剛才不是說貨單上會用他
      給你的這支手機的號碼？）對，他是跟我說會用這支，但
      後來他又跟我說貨已經寄出來了。原先的確是要用0954這
      支。」、「結果是我用乙○○的電話打快遞公司人員的電
      話。」、「（那快遞公司打來是打那一支？）我記得是用
      0954，因為我記得我是用0954的電話打過去給快遞公司，
      所以快遞公司後來就是打0954這支。」、「（96 年7月21
      日那天，你是怎麼知道要去拿貨？）乙○○跟我講的。他
      在前一天（即7 月20日）晚上跟我講的，因為原本是前一
      天晚上貨要過來，後來沒有，後來就變成是明天。」、「
      （你剛提到7 月份乙○○到大陸去是要找甲○○，他們在
      大陸期間，就有人打電話給你，跟你提到要你收包裹的事
      情，是誰跟你講的？）乙○○。」、「（你的意思是乙○○打電話到臺灣來給你，跟你說要你收包裹的事嗎？）對
      。甲○○也有跟我說收到包裹之後轉交給乙○○。」、「
      （那這樣有關先模擬該批包裹沒有夾藏毒品的這件事，是
      誰跟你說的？）兩個都有講。」、「（誰先跟你提到的？
      ）甲○○。」、（那你是在什麼情況之下才受告知說下一
      批裡面就是有藏毒品？）就是在我把第一批收到沒有夾藏
      毒品的包裹拿給乙○○的時候，他跟我說下一批會有。」
      、「我跟他表明我不願意用我的門號，他就提供一支手機
      門號給我，由我打給快遞人員。」、「（所以，你的意思
      是說，雖然提單上已經寫上0913的門號，但乙○○還是提
      供手機跟門號給你，以便由你主動利用這個門號與快遞公
      司聯絡，而不讓快遞公司主動打你的0913門號跟你聯絡有
      關這批藏有毒品包裹的取貨事情嗎？）對。」、「（這麼
      說，第二批有藏毒品的包裹的取貨過程中，是你先主動與
      快遞公司聯絡的？）對。」、「（而第一批沒有毒品的包
      裹是快遞公司先跟你聯絡的？）對。」、等語（見另案審
      理卷審卷二第50～73頁）。足徵丙○○於上揭時、地前往
      領取扣案之內藏第三級毒品愷他命包裹，均係依從被告、
      乙○○之指示而為，且毒品領取後要將毒品交與乙○○之
      事實。
  3 、本案包裹上所載之聯絡電話0000000000號，業據證人丙○○證稱係其所有者無誤，並供稱：自己另有使用00000000
      00、0000000000號等門號共3 支。此外，丙○○遭逮捕當
      時，亦曾為憲兵人員在其身上扣得一支內插門號為000000
      0000號SIM 卡之NOKIA 行動電話，亦有卷附憲兵隊扣押物
      清冊可證。而其彼此間聯絡情形，依本案於96年7 月21
      日由丙○○收受之包裹上記載之0000000000號通聯記錄顯
      示（見另案審理卷一第116 頁以下），於96年7 月14日先
      後與快遞公司中和站及外務人員相互聯繫即多達18通；然
      自該日起至丙○○收受本案包裹之96年7 月21日為止，該
      門號再無任何與快遞公司聯繫紀錄。反而依扣案丙○○所
      持0000000000號門號之通聯記錄所示（見另案審理卷一第
      218 頁），丙○○於96年7 月21日收貨前，曾先後於上午
      10時46分及11時10分許，分別主動去電與快遞公司中和站
      聯繫二次，可見就本案包裹之收受事宜，丙○○與快遞公
      司間並未以包裹上所載之000000 0000 號相互聯絡，反而
      係以包裹上未記載之0000000000號門號向快遞公司聯繫取
      貨之事實。
  4 、依卷附通聯紀錄顯示彼此三方聯絡情形：
 （1）丙○○持用之0000000000號門號，正係本案包裹上登載之
      聯絡電話，而依卷附該門號之通聯記錄，該門號於96年7
      月14日上午9 時18分起至當日上午11時11分許止，共曾與
      00-00000000 、00-00000000 等二快遞公司中和站電話、
      及0000000000號快遞公司派送人員之行動電話間，互有聯
      繫達十餘通，可見丙○○證稱：曾於96年7 月21日案發前
      一周之96年7 月14日，持該0000000000號門號與快遞公司
      聯繫取貨（即第一次接取無藏毒包裹）乙情，當屬事實。
 （2）再依卷附0000000000號行動電話門號之通聯紀錄，該門號
      於96年7 月21日上午10時46分及11時10分許，曾先後去電
      快遞公司之00-00000000 號聯繫，而此亦與丙○○前揭證
      稱7 月21日係持該門號主動與快遞公司聯繫收貨事宜等情
      相符。雖因通聯紀錄保存時效問題，現已無法確認乙○○
      是否持其他門號與丙○○或身處大陸之被告聯繫，然單依
      卷附丙○○持用之0000000000號、0000000000號等二門號
      ，及乙○○持用之0000000000號、0000000000號、000000
      0000號等3 門號之行動電話通聯紀錄所示，與被告在大陸
      地區使用之電話號碼000000000000、000000000000、
      000000000000、0000000000000 等4 線、而丙○○亦供稱
      被告在大陸地區所使用之電話號碼為00000000 00000、00
      0000000000號2 線電話交互比對以觀。其中乙○○7 月5
      日至7 月10日赴大陸期間，丙○○曾與乙○○相互通聯達
      8 通，並與大陸地區被告持有之門號（0000000000000 號
      ）相互通聯達6 通。
 （3）自7 月11日乙○○返臺後起，至丙○○與快遞公司聯繫收
      取第一次包裹之7 月14日為止，丙○○曾與大陸地區之被
      告相互聯繫達21通，與乙○○相互聯繫則達27通。然翌日
      之7 月15日及16日乙○○與丙○○則分別通聯各僅1 通，
      7 月17日乙○○與丙○○相互通聯亦僅2 通。再自7 月18
      日起至7 月21日（即第二次丙○○收受本案夾藏毒品包裹
      之日）凌晨1 時43分為止，乙○○與大陸地區之被告聯繫
      竟高達29通、乙○○與丙○○間亦有多達12通之通聯。由
      此可見，自7 月11日起至丙○○第一次收取未裝藏毒品包
      裹之7 月14日此3 日內，人在大陸之被告與丙○○間、及
      丙○○與乙○○間，彼此間通聯甚為密切。至丙○○收取
      該包裹後之7 月15日至7 月17 日 間，渠三人間反無任何
      密切聯繫。嗣至丙○○第2 次收取本案夾藏毒品包裹之前
      3 日，即7 月18日起至實際收取日7 月21日此3 日內，被
      告與乙○○間、及乙○○與丙○○間始現密切通聯。可見
      渠三人間之通聯頻率高峰，均出現在丙○○先後2 次出面
      向快遞公司聯繫收取包裹之前3 日內，渠三人聯繫之高、
      低峰頻率亦與證人丙○○上揭證述運輸毒品之過程收均互
      核相符。
 （4）參以丙○○、乙○○、及身處大陸之被告三方通聯紀錄之
      分析，自7 月11日迄7 月14日丙○○收受首批無藏毒包裹
      前，渠三人通聯模式係被告與丙○○間相互通聯、丙○○
      與乙○○間相互通聯，至被告與乙○○間則無何通聯；自
      7 月18日起至7 月21日丙○○第二次收取本案藏毒包裹期
      間，則係被告與乙○○間相互通聯、乙○○與丙○○間相
      互通聯，至被告與丙○○間則無何通聯。然由丙○○先後
      二次收取之包裹均自大陸地區寄來，其上記載之收件人名
      義及收件地址俱屬錯誤，致快遞公司派送人員根本無從依
      此記載派送，且丙○○第二次收取本案藏毒包裹前，係其
      主動以0000000000號電話與快遞公司聯繫查詢，而非被動
      地接獲快遞公司以包裹上所載0000000000號電話來電告知
      貨已到達之事實，此俱屬客觀無疑，可見丙○○就第二批
      藏毒包裹已自大陸起運、且即將抵達我國等節，其間被告
      與丙○○雖未聯繫，然丙○○主觀上必已知悉，且與共犯
      間有犯意聯絡，否則自無可能在本案包裹抵達我國之後，
      經快遞公司告知貨已到達之前，即先行主動去電快遞公司
      查詢。
 （5）承上，參以上揭通聯紀錄與證人丙○○之上開證述均互核
      相符。被告與乙○○、丙○○自96年7 月11日起至同月21
      日電話密切通聯，應係為聯繫本案運輸毒品之犯行。
  5 、綜上，被告與乙○○、丙○○間就本案運輸毒品前後均有
      犯意聯絡，且由被告於中國大陸指揮本案毒品運送，使丙○○於上揭時、地前往領取毒品，並將領取之毒品交與乙○○等情，自足認定。
（四）至被告辯稱，本案係綽號「五百」之男子所為，其僅介紹
      丙○○參與上開犯行，其並未參與本案犯行云云；惟查，
      承上所述，被告確有與乙○○及丙○○共同為本案運輸毒
      品犯行，且證人丙○○於本院審理中亦證稱，其不知道亦
      不認識「五百」為何人等語（見院卷B 第46頁反面），又
      果有綽號「五百」之人參與本案犯行，仍無礙被告自身有
      為本案犯行之認定，是被告所辯，自不足採。被告復辯稱
      ，伊請乙○○將3 萬元交與丙○○以清償伊先前所積欠丙○○之欠款云云；然查，該3 萬元係丙○○為本案運輸毒
      品之報酬而非欠款等情，業據證人丙○○於另案及本院審
      理中證述綦詳（見院卷B 第46、117 頁），復依被告所辯
      ，因伊為幫伊女友請律師，有先拿10萬元給乙○○，但因
      伊女友家人不接受，乙○○要將該10萬元返還予伊，故伊
      請乙○○將其中3 萬元交與丙○○以清償伊先前積欠之欠
      款云云，亦與證人乙○○於警詢時證稱，伊願意幫被告代
      墊3 萬元與丙○○，係因被告先前借錢均有返還云云互不
      相符，足見被告上開所辯，僅係卸責之詞，並不足採。被
      告又辯稱，證人丙○○證述當時，因伊人在大陸，故乙○○即逼丙○○為如此證述云云；經查，證人丙○○自身所
      涉上開運輸毒品案件，業經本院96年度訴字第1628號判決
      判處有期徒刑5 年6 月，並於97年5 月23日確定在案，則
      證人丙○○已無任何脫免自身罪責之必要，然其於97年8
      月19日在臺灣高等法院97年度上訴字第2435號審理中卻仍
      證稱：「（你在臺灣接收內藏毒品的原子筆芯包裹，是誰
      指示你收的？）甲○○。」、「（甲○○如何與你聯絡？
      ）他在大陸打電話給我，他先在大陸和快遞公司聯絡，東
      西到臺灣後，臺灣的快遞公司會打電話跟我說。」、「（
      甲○○有無跟你說接收包裹有何報酬？）他說接一次3 萬
      元。」、「（你和甲○○之間有無債務？）沒有」等語（
      見院卷D 第142 頁反面），並與證人丙○○先前之證述均
      屬相符，足見證人丙○○被告有共同為本案犯行等情，係
      屬實在，被告所辯，自難憑採。再依上開證人之證述及渠
      三人之通聯記錄以觀，該三人於上揭時、地密集聯繫，確
      為聯絡運輸毒品犯行，即可認定，被告單以乙○○、丙○○與其聯繫非為謀議運輸毒品云云以為置辯，當不足採。
（五）其辯護人辯稱，證人丙○○曾證稱被告並無當面請他寄送
      包裹，也無法確認在大陸跟他通話之人即係被告，且本案
      提貨單並非被告所寫云云；惟查，證人丙○○於本院審理
      中證稱：「（甲○○有無直接用電話跟你講話？邀請你接
      收本件貨物？）有。」、「（在何時？貨到之前？）我的
      印象中是在接貨之前，我是在接貨當天被查獲，所以好像
      是在接貨前一天打電話給我。」、「（前述在接貨前一天
      甲○○與你電話聯絡，請問你如何確定該通電話的對方就
      是甲○○本人？）因為都是從大陸打電話過來，所以我才
      認為對方是甲○○，因為我在大陸沒有認識別人。」等語
      ，足見被告確有要證人接受本案毒品，並於事前與證人丙○○聯繫之事實，且證人丙○○於本院審理中亦證稱：「
      （儘管與甲○○並非熟識，你能否在電話中確定該聲音就
      是甲○○的聲音？）面對面和電話中的聲音不一樣，因為
      當時在電話中不止一個人的聲音，我記得當時還有甲○○
      的朋友也有跟我講電話，但是我確定這些人裡面有包含甲○○。」等語，益證被告與證人丙○○通話過程中，縱曾
      有他人介入交談，仍無礙被告有於大陸地區與丙○○以電
      話聯繫事實之認定；又填寫提貨單之人，非以寄送該貨物
      者為限，提貨單由貨運公司人員代為填寫，更屬常見，則
      被告有無填寫該提貨單，實與其有無參與本案犯行無涉，
      是辯護人上開所辯，亦不足採。辯護人復辯稱丙○○自身
      案件之判決亦載有丙○○之證詞有前後不一之情形云云；
      然查，前揭判決雖認證人丙○○之證述有所出入，然就被
      告確有參與上開犯罪事實，前揭判決亦論述詳盡，且認該
      證述之瑕疵並不影響渠三人犯罪事實之認定，此有本院96
      年度訴字第1628號、臺灣高等法院97年度上訴字第2435號
      判決可資參照，又證人丙○○之證述雖有出入，但核其就
      被告事前確有與丙○○聯繫，並共同謀議要求丙○○於毒
      品送達臺灣後，前往接貨等情，證人丙○○前後證述均屬
      一致，且衡以本案犯罪時間距今已約距2 年，人之記憶力
      本會隨時間之經過而有所影響，又縱係回答相同之事實，
      亦往往因訊問者之不同，問題方式、內容之差異，而使證
      人之回答呈未盡一致之處，自難單以證人丙○○之證述有
      些許不一致之處，即遽論其證述均不足採，遑以本案犯罪
      事實是綜以上情而為認定，並不僅以證人丙○○之證述為
      限，則辯護人上開所辯，自不足採。
（六）綜上所述，被告有與丙○○、乙○○共同為運輸第三級毒
      品愷他命犯行，事證明確，被告犯行足堪認定，應依法論
      科。
（七）辯護人聲請將提貨單之筆跡送予鑑定乙節。經查，承上，
      提貨單填寫之人，非以寄送貨物者為限，是該提貨單究否
      為被告所寫，亦與本案犯行之認定無涉，況辯護人單辯以
      該提貨單可能為「五百」所寫云云，均為單方臆測之詞，
      應認辯護人之上開聲請，並無調查之必要，附此敘明。
二、按毒品危害防制條例其中部分條文（包含該條例第4 條第3
    項）雖甫經修正，然尚未施行，自無新舊法比較之問題，先
    予敘明。查愷他命屬毒品危害防制條例第2 條第2 項第3 款
    附表3 編號19所列之第三級毒品，亦屬行政院依懲治走私條
    例第2 條第4 項（現移置為第3 項）規定公告之甲類第4 款
    之管制進出口物品。是被告與乙○○、丙○○共同基於私運
    第三級毒品愷他命進口之故意，彼此聯絡謀議計劃，由被告
    自大陸地區委由不知情之快遞運送人運送上開毒品進入臺灣
    ，核被告所為，係犯懲治走私條例第2 條第1 項之私運管制
    物品進口罪及毒品危害防制條例第4 條第3 項之運輸第三級
    毒品罪。被告以一行為同時觸犯毒品危害防制條例第4 條第
    3 項之運輸第三級毒品罪，及懲治走私條例第2 條第1 項之
    私運管制物品進口罪，係一行為同時成立二罪名，為想像競
    合犯，應依刑法第55條規定，從一重之運輸第三級毒品罪處
    斷。又被告與乙○○、丙○○共同謀議委由不知情之運送人
    為私運進口及運輸行為，均為間接正犯。被告與乙○○、丙○○彼此間互有犯意聯絡及行為分擔，均應論以共同正犯。
    被告有如事實欄所載犯罪科刑及執行之紀錄，有臺灣高等法
    院被告前案紀錄表1 份在卷可稽，其受有期徒刑執行完畢後
    ，5 年以內故意再犯本件有期徒刑以上之罪，屬累犯，應依
    刑法第47條第1 項規定加重其刑。爰審酌被告運輸第三級毒
    品愷他命之重量逾3 公斤，數量非輕，雖未及流入市面即遭
    查獲，惟毒品數量龐大，若流入市面，所可能致生之毒害甚
    鉅，可見潛在危險性甚高，且本案被告係立於大陸為指揮操
    控之重要地位，非僅居於下游收送貨物之角色，又被告均矢
    口否認犯行，未見悔意，自不得擅予輕縱，否則無疑使被告
    圖生僥倖心理，暨其犯罪態樣等一切情狀，量處如主文所示
    之刑。公訴人雖就被告本件犯行具體求刑有期徒刑15年，惟
    本院認已量處如主文所示之刑為適當，且被告縱另涉其他運
    輸毒品案件，亦有刑罰予以制裁，自難以此作為本案加重其
    刑之依據，是公訴人之求刑，稍嫌過重，併此敘明。
三、沒收：
(一)按「下列之物沒收之：一、違禁物。二、供犯罪所用或犯罪
    預備之物。三、因犯罪所生或所得之物。前項第1 款之物，
    不問屬於犯罪行為人與否，沒收之。第1 項第2 款、第3 款
    之物，以屬於犯罪行為人者為限，得沒收之。但有特別規定
    者，依其規定。」，刑法第38條定有明文。次按「毒品危害
    防制條例第2 條第2 項規定，毒品依其成癮性、濫用性及對
    社會危害性分為四級，並就製造、運輸、販賣、意圖販賣而
    持有、以非法方法使人施用、引誘他人施用及轉讓等不同品
    項毒品之行為，分別定其處罰。至施用或持有第三、四級毒
    品，因其可罰性較低，故予除罪化，僅就施用及持有第一、
    二級毒品科以刑罰。惟鑑於第三、四級毒品均係管製藥品，
    特於同條例第11條之1 明定無正當理由，不得擅自持有；第
    18條第1 項後段復規定查獲之第三、四級毒品，無正當理由
    而擅自持有者，沒入銷燬之。從而，依同條例第18條第1 項
    後段應沒入銷燬之毒品，專指查獲之施用、持有第三、四級
    毒品而言；倘係查獲之製造、運輸、販賣、意圖販賣而持有
    、以非法方法使人施用、引誘他人施用或轉讓之第三、四級
    毒品，既屬同條例相關法條明文規定處罰之犯罪行為，即非
    該條項應沒入銷燬之範圍。又同條例第19條第1 項所定「供
    犯罪所用或因犯罪所得之物」，係指犯第4 條至第9 條、第
    12條、第13條或第14條第1 項、第2 項之罪所用或所得之物
    ，不包括毒品本身在內，自不得為第三、四級毒品之沒收依
    據（以犯第4 條第3 項販賣第三級毒品罪為例，其供犯罪所
    用之物，當指『供販賣第三級毒品所用之物』而言；第三級
    毒品本身為販賣之標的，為遂行販賣該毒品使用之物，始屬
    『供犯罪《犯第四條第三項之販賣第三級毒品罪》所用之物
    』，其理至明）。同條例對於查獲之製造、運輸、販賣、意
    圖販賣而持有、以非法方法使人施用、引誘他人施用及轉讓
    第三、四級毒品之沒收，並無特別規定，如其行為已構成犯
    罪，則該毒品即屬不受法律保護之違禁物，應回歸刑法之適
    用，依刑法第38條第1 項第1 款之規定沒收之。原判決以第
    三、四級毒品並非刑法上之違禁物，但扣案之愷他命既係供
    被告等犯販賣第三級毒品罪所用之物，應依毒品危害防制條
    例第19條第1 項之規定宣告沒收，顯有判決適用法則不當之
    違背法令。」，最高法院著有95年度台上字第4358號、95年
    度台上字第911 號判決可資參照。依上開說明，扣案之第三
    級毒品愷他命（合計淨重3074.48 公克，純度87.07%，純質
    淨重2676.95 公克），因被告運輸該毒品已構成犯罪，該毒
    品即屬不受法律保護之違禁物，應依刑法第38條第1 項第1
    款之規定沒收之（至鑑驗用罄之愷他命，既已滅失，自無庸
    再予宣告沒收）。
(二)沒收為從刑之一種，依主從不可分原則，應附隨於主刑而同
    時宣告之。無論主刑、從刑，均須依其所犯之罪分別宣告後
    ，再據以定其應執行之刑方為相當。同一違禁物，於共犯罪
    刑內雖已諭知沒收，但於其他共犯仍不失為從刑，亦應諭知
    沒收。沒收物之執行完畢與沒收物之不存在，並非一事，因
    犯罪依法必須沒收之物，雖已於共犯中之一人確定判決諭知
    沒收，並已執行完畢，對於其他共犯之判決，仍應宣告沒收
    （最高法院96年度臺上字第3919號、95年度臺上字第5271號
    ）。是就共犯所有，且為本案犯罪所用之物，縱已於共犯中
    之一人確定判決諭知沒收，並已執行完畢，對於其他共犯之
    判決，仍應宣告沒收。經查，扣案之包裝紙箱1 只、麻布袋
    1 個、原子筆及原子筆筆芯各2 包、原子筆筆芯包裝袋1 袋
    ，為自大陸地區之被告所寄，應認係被告所有，且用於偽裝
    夾藏該第三級毒品愷他命以利快遞運輸，其中原子筆、筆芯
    及筆芯包裝袋更有防止毒品裸露、逸出、防潮之功用，均屬
    供運輸毒品所用之物，均應依毒品危害防制條例第19條第1
    項規定，宣告沒收之。配用行動電話門號為0000000000號、
    0000000000號、0000000000號SIM 卡之行動電話3 具，均據
    丙○○坦認為其所有，且分別供與張壹松聯繫模擬暨實際接
    運毒品事宜之用；配用行動電話門號為0000000000號、
    0000000000號SIM 卡之行動電話2 具，則分別為張壹松持用
    與被告、丙○○聯繫模擬暨接運毒品事宜之用，已如前述，
    並據張壹松自承為其所有無誤；另配用行動電話門號為
    0000000000號SIM 卡之諾基亞牌（NOKIA） 行動電話1 具，
    則為乙○○交付丙○○用以與快遞公司聯繫接運本案藏置毒
    品愷他命包裹之用，是屬乙○○所有無疑，以上各行動電話
    ，既屬共犯所有且為犯罪所用之物，縱已於另案宣告沒收，
    然揆諸上開判決意旨，仍應依毒品危害防制條例第19條第1
    項規定宣告沒收。至上開各行動電話內配用之門號SIM 卡分
    別係被告二人向遠傳電信股份有限公司（0000000000、
    0000000000、0000000000、0000000000）、和信電訊股份有
    限公司（0000000000）、以及臺灣大哥大股份有限公司（
    00000000 00） 租用各門號時，由各電信公司交付提供予渠
    等作為使用門號之介面或終端設備，於申辦手續完成時該
    SIM 卡之所有權即移轉為租用人即丙○○、乙○○所有，此
    有卷附遠傳電信股份有限公司97年4 月10日遠傳（企營）字
    第09710300937 號函、和信電訊股份有限公司97年3 月12日
    和信（企營）字第09 720300457號函、及臺灣大哥大股份有
    限公司97年3 月4 日法大字第09701943 7號書函所載可證，
    是應併同各配置之行動電話而予沒收。再其中配用00000000
    00號、0000000000號、及0000000000號行動電話門號SIM 卡
    之行動電話3 具已扣案，自無不能沒收之情形，毋庸依同條
    項規定為不能沒收時追徵價額之諭知。另配用0000000000號
    、0000000000號、0000000000號行動電話SIM 卡之行動電話
    3 具未經扣案，自有全部或一部不能沒收之虞，故依同條項
    之規定諭知如全部或一部不能沒收時，追徵其價額。
四、據上論斷，依刑事訴訟法第299 條第1 項前段，毒品危害防
    制條例第4 條第3 項、第19條第1 項，懲治走私條例第2 條
    第1 項、第11條，刑法第11條前段、第28條、第55條、第47
    條第1項、第38條第1 項第1 款，判決如主文。
本案經檢察官黃怡菁到庭執行職務。
中    華    民    國    98    年    6     月    5     日
                刑事第十庭    審判長  法  官  江德民
                                      法  官  蘇昌澤
                                      法  官  華奕超
以上正本證明與原本無異。
如不服本判決應於收受判決後10日內向本院提出上訴書狀，並應
敘述具體理由。其未敘述上訴理由者，應於上訴期間屆滿後20日
內向本院補提理由書「切勿逕送上級法院」。
                                      書記官  常毓生
中    華    民    國    98    年    6     月    5    日
附錄本案論罪科刑法條：
毒品危害防制條例第四條：
製造、運輸、販賣第一級毒品者，處死刑或無期徒刑；處無期徒
刑者，得併科新臺幣一千萬元以下罰金。
製造、運輸、販賣第二級毒品者，處無期徒刑或七年以上有期徒
刑，得併科新臺幣七百萬元以下罰金。
製造、運輸、販賣第三級毒品者，處五年以上有期徒刑，得併科
新臺幣五百萬元以下罰金。
製造、運輸、販賣第四級毒品者，處三年以上十年以下有期徒刑
，得併科新臺幣三百萬元以下罰金。
製造、運輸、販賣專供製造或施用毒品之器具者，處一年以上七
年以下有期徒刑，得併科新臺幣一百萬元以下罰金。
前五項之未遂犯罰之。
懲治走私條例第二條：
私運管制物品進口、出口逾公告數額者，處七年以下有期徒刑，
得併科新臺幣三百萬元以下罰金。
前項之未遂犯罰之。
第一項所稱管制物品及其數額，由行政院公告之。
附表：
┌──┬──────────────┬──────┬───────┐
│編號│物品名稱                    │數量        │備註          │
├──┼──────────────┼──────┼───────┤
│1   │第三級毒品愷他命            │合計淨重零│已扣案        │
│    │                            │柒肆點肆捌公│              │
│    │                            │克          │              │
├──┼──────────────┼──────┼───────┤
│2   │麻布袋                      │壹只        │被告所有，已扣│
│    │                            │            │案            │
├──┼──────────────┼──────┼───────┤
│3   │原子筆及原子筆筆芯          │各貳包      │被告所有，已扣│
│    │                            │            │案            │
├──┼──────────────┼──────┼───────┤
│4   │原子筆筆芯包裝袋            │壹袋        │被告所有，已扣│
│    │                            │            │案            │
├──┼──────────────┼──────┼───────┤
│5   │配用0000000000號門號SIM卡之 │壹具        │丙○○所有，已│
│    │行動電話(索尼易利信牌，含SI │            │扣案          │
│    │M卡)                        │            │              │
├──┼──────────────┼──────┼───────┤
│6   │配用0000000000號門號SIM卡之 │壹具        │乙○○所有，已│
│    │行動電話 (BENQ牌，含SIM卡)  │            │扣案          │
├──┼──────────────┼──────┼───────┤
│7   │配用0000000000號門號SIM卡之 │壹具        │乙○○所有，已│
│    │行動電話 (NOKIA牌SIM 卡)    │            │扣案          │
├──┼──────────────┼──────┼───────┤
│8   │配用0000000000號門號SIM卡之 │壹具        │丙○○所有，未│
│    │行動電話(含SIM卡)           │            │扣案          │
├──┼──────────────┼──────┼───────┤
│9   │配用0000000000門號門號SIM卡 │壹具        │丙○○所有，未│
│    │之行動電話(含SIM卡)         │            │扣案          │
├──┼──────────────┼──────┼───────┤
│10  │配用0000000000門號門號SIM卡 │壹具        │乙○○所有，未│
│    │之行動電話(含SIM卡)         │            │扣案          │
└──┴──────────────┴──────┴───────┘


司法院資訊處製作；財團法人民間司法改革基金會備份。
